【裁判字號】    98,上訴,3575
【裁判日期】    980914
【裁判案由】    毒品危害防制條例
【裁判全文】
臺灣高等法院刑事判決                98年度上訴字第3575號
上  訴  人
即  被  告  甲○○
上列上訴人因被告毒品危害防制條例案件，不服臺灣板橋地方法
院98年度訴字第2288號，中華民國98年7月31日第一審判決（起
訴案號：臺灣板橋地方法院檢察署98年度毒偵字第3464號），提
起上訴，本院判決如下：
    主  文
上訴駁回。
    理  由
一、按不服地方法院之第一審判決而上訴者，應向管轄第二審之
    高等法院為之。上訴書狀應敘述具體理由。第二審法院認為
    上訴書狀未敘述理由或上訴有第362條前段之情形者，應以
    判決駁回之。刑事訴訟法第361條第1項、第2項、第367條前
    段，分別定有明文。所謂不服第一審判決之具體理由，係指
    依據卷內訴訟資料，具體指摘第一審判決關於認定事實、適
    用法律及量刑等項，有違法或不當之情形而言，此為提起第
    二審上訴之法定要件。倘上訴人之上訴書狀或補提之上訴理
    由書，雖有敘述上訴理由，惟並未具體敘述第一審判決有上
    述違法、不當情形，即與未敘述具體理由無異，所為上訴，
    即不符合上訴之法定要件。
二、本件上訴人即被告甲○○不服原審判決，提起上訴，上訴狀
    理由略以：伊係遭警方以釣魚方式違法採集尿液，且伊家境
    清寒，父親年邁，患有精神疾病，行動皆無法自主，均需依
    賴上訴人隨侍照料，及伊本身患有中度肝硬化，需時間治療
    云云。經查：原審認定被告有施用第一級毒品、第二級毒品
    犯行，並認其係受刑之執行完畢後，5年內故意再犯本件之
    累犯，應加重其刑，復審酌其前經觀察、勒戒及強制戒治後
    ，猶未戒除施用毒品惡習，及考量施用毒品所生危害，暨被
    告犯後坦承犯行，態度尚屬良好等一切情狀，分別量處有期
    徒刑1年、6月，定其應執行有期徒刑1年4月，及說明扣案之
    第二級毒品安非他命應依毒品危害防制條例第18條第1項前
    段規定諭知沒收銷燬之，包裝上開毒品用之包裝袋1個應依
    刑法第38條第1項第2款規定宣告沒收，均已詳敘其所憑證據
    、認定理由及量刑依據。從形式上觀察，原判決並無認定事
    實錯誤、量刑瑕疵或違背法令之情形。且上訴人於警詢時有
    同意警方採集其尿液（台灣板橋地方法院檢察署98年度毒偵
    字第3464號頁7），且於被查獲當日98年5月7日移送地檢署
    時，對內勤檢察官訊問：「對採尿過程有無意見？」時，答
    稱：「沒有」等語（見同上毒偵卷第34頁同日訊問筆錄），
    於原審時亦未爭執當初之採尿過程有何不當或違法之處，其
    徒於上訴本院時空言指摘採尿程序違法，且無提出任何具體
    事證為佐，自難謂為適法。綜上所述，被告提起上訴，上訴
    理由既未指摘原判決關於認定事實、適用法律及量刑，有何
    違法或不當之處，雖有敘及採尿程序之合法性，及父親、自
    己之身體健康情形云云，惟實未敘述具體理由，依前揭說明
    ，本件上訴自不合上訴之法定要件，應予駁回，並不經言詞
    辯論為之。
據上論斷，應依刑事訴訟法第367條前段、372條，判決如主文。
中    華    民    國    98    年    9    月    14    日
                  刑事第四庭審判長法  官  陳筱珮
                                  法  官  邱滋杉
                                  法  官  孫惠琳
以上正本證明與原本無異。
如不服本判決，應於收受送達後十日內向本院提出上訴書狀，其
未敘述上訴之理由者並得於提起上訴後十日內向本院補提理由書
（均須按他造當事人之人數附繕本）。「切勿逕送上級法院」。
                                  書記官  劉有志
中    華    民    國    98    年    9     月    15    日


司法院資訊處製作；財團法人民間司法改革基金會備份。
